Dossiers de clients de l'étude XXIII (1378-1937)
Archives nationales
- Dossiers de clients de l'étude XXIII, 1378-1937; MC/DC/XXIII/1 - MC/DC/XXIII/166
  - Successions., 1588-1912; MC/DC/XXIII/46 - MC/DC/XXIII/124
    - Successions Albert, Ambroise, Amen, Angibout, Aubert, Aucaigne d'Echevannes, Bacot., 1795-1891; MC/DC/XXIII/46
      . Succession de David Bacot, ancien fabricant de couverture, et de Victoire Pauline Cador, son épouse, an IV-1857: titres de propriété et pièces relatifs à une maison dite le Pot d'étain, sise à Paris, 2 rue Traversine, Montagne Sainte-Geneviève, an IV-1814; titres de propriété et pièces diverses concernant une maison sise à Paris, 49 rue de la Montagne Sainte-Geneviève, 1807-1829; correspondance, extrait du partage des biens dépendant des successions de David Bacot, père, de Françoise Justine Couzay, son épouse, de Jacques Couzay et de Jeanne Etignard Lafaulotte, son épouse, 1814-1859.
      Albert, François; Daire, Antoine Florimond Alexandre; Imm, Louise Marguerite Augustine; Toulangeon, Luce Marie Chantal de; Ambroise, Jean Baptiste Nicolas; Ambroise, Jean; Amen, Joseph; Gaglio, Maria Ludovica Théodora; Vallet, Eugénie Elisa Zoé; Angibout, Nicolas Edmond; Besson, Simon; Paley, Claire; Aubert, Jean; Silver, George; Aucaignes d'Echevannes, Louis; Vacher de Saint Geran, Marie Anne Berthe de; Bacot, David; Cador, Victoire Pauline; Couzay, Françoise Justine; Couzay, Jacques; Etignard Lafaulotte, Jeanne; Toulangeon, Edmé Joseph Hippolyte de; Jobert (passage); Limoise (Allier); Traversine (rue); Montagne-Sainte-Geneviève (rue de la); Chambord, Henri de Bourbon de
    - Successions Barféty, Barge, Bargue, Bauve., 1824-1894; MC/DC/XXIII/47
      . Succession de François Barféty, décédé le 14 décembre 1863, 1824-1893: dépôt du testament olographe; pièces relatives à une maison sise à Paris, 2 bis rue du Puits Vendôme: cahier des charges pour l'adjudication de ladite maison à François Barféty, titres de propriété, certificats hypothécaires.
      . Succession de Benoît Barge, gardien de la paix, époux de Marguerite Comte, 1872-1885: titres de propriété de terrains sis à Paris, quartier Saint-Lambert (XVe arr.), impasse de l'Obélisque.
      . Succession de François Emmanuel Bargue, décédé le 11 avril 1893, 1825-1894: affiches relatives à l'adjudication de maisons sises à Paris, 27 rue de Vouillé (ancien chemin des Bœufs), 19 rue de Reuilly, 4 rue Saint-Lambert et 81 avenue de la Grande Armée, 1894; liquidation de la succession d'Anne Mony, veuve d'Antoine Fondary, décédée le 27 novembre 1834, 20 juin 1835; cahier des charges relatif à l'adjudication de deux maisons sises à Paris, 21 et 23 rue de la Vierge, au Gros Caillou, 26 novembre 1825.
      . Succession d'Éloi Philippe Bauve, fabricant de chandelles, décédé le 14 août 1861, et d'Opportune Bataille, son épouse, 1837-1862: hypothèque sur une maison à Montmartre, 8 rue Feutrier, appartenant à M. et Mme Bauve, pour sûreté et garantie du remboursement d'une créance de 20 000 francs due à Charles Laurent Pierre de Buissy et à M. Martin, 1837-1846.
      Barféty, François; Barge, Benoît; Comte, Marguerite; Obélisque (impasse de l'); Bargue, François Emmanuel; Vouillé (rue de); Boeufs (chemin des); Reuilly (rue de); Saint-Lambert (rue); Grande-Armée (avenue de la); Mony, Anne; Fondary, Antoine; Vierge (rue de la); Bauve, Eloi Philippe; Bataille, Opportune; Feutrier (rue); Buissy, Charles Laurent Pierre de
    - Succession de Marie Amélie Joséphine Caroline Xavière, comtesse de Bavière., 1695-1839; MC/DC/XXIII/48 - MC/DC/XXIII/49; Marie Amélie Joséphine Caroline Xavière, comtesse de Bavière, décédée le 16 mai 1820, Grande d'Espagne de la première classe, dame du palais de la feue reine de France Marie Joséphine Louise de Savoie, princesse de Sardaigne, épouse divorcée et veuve d'Armand Charles Emmanuel, comte d'Hautefort, fille d'Emmanuel François Joseph, comte de Bavière et de Hochenfels, marquis de Villacerf, Grand d'Espagne de la première classe, lieutenant général des armées du roi, gouverneur des ville et château de Péronne, ambassadeur du roi auprès de l'Empereur Charles VII, et de Marie Josèphe, comtesse de Hochenfels de Bavière, tous deux respectivement fils légitimé de l'électeur Maximilien Emmanuel de Bavière et fille légitimée de l'Empereur Charles VII.
      Marie Amélie Joséphine Caroline Xavière, comtesse de Bavière, décédée le 16 mai 1820, Grande d'Espagne de la première classe, dame du palais de la feue reine de France Marie Joséphine Louise de Savoie, princesse de Sardaigne, épouse divorcée et veuve d'Armand Charles Emmanuel, comte d'Hautefort, fille d'Emmanuel François Joseph, comte de Bavière et de Hochenfels, marquis de Villacerf, Grand d'Espagne de la première classe, lieutenant général des armées du roi, gouverneur des ville et château de Péronne, ambassadeur du roi auprès de l'Empereur Charles VII, et de Marie Josèphe, comtesse de Hochenfels de Bavière, tous deux respectivement fils légitimé de l'électeur Maximilien Emmanuel de Bavière et fille légitimée de l'Empereur Charles VII.
      Bavière, Maximilien Emmanuel de; Bavière, Marie Amélie Joséphine Caroline Xavière de; Hautefort, Armand Charles Emmanuel d'; Bavière, Emmanuel François Joseph de; Charles VII, empereur germanique; Bavière, Marie Josèphe de Hochenfels de
      - Succession de Marie Amélie Joséphine Caroline Xavière, comtesse de Bavière., 1695-1812; MC/DC/XXIII/48
        Pièces relatives aux terres de Saint-Mesmin (Aube) appartenant à la comtesse de Bavière; construction d'un pont sur l'ancienne rivière du Saussic près le village de Courlange (commune de Saint-Mesmin), 1809-1812; état des revenus de la comtesse de Bavière et des ventes de ses biens sis à Villacerf, Mergey, Chauchigny, Payns, Savières et Pavillon[-Sainte-Julie] (Aube), 1806-1812; état des pièces et actes présentés par la comtesse de Bavière en l'an XI au gouvernement français relatifs aux indemnités qui lui sont dues pour la vente des biens que ses père et mère ont acquis en France, an XI; pièces concernant le patrimoine de la famille de Bavière et la terre de Hochenfels, donation d'un fonds de 100 000 florins et d'une rente de 5 000 florins au profit de la comtesse de Bavière avec promesse d'acquitter ce capital depuis 1736 jusqu'en 1741 (français et allemand), 1726-1799; compte de tutelle de Mlle de Bavière, 22 janvier 1761; état des créanciers de la succession du comte de Bavière, 1730-1749; mémoires de dépenses, inventaire des meubles, effets, vaisselle d'argent, équipages, chevaux et mulets, après le décès du comte de Bavière et procès-verbal de vente des effets, 1741-2 juillet 1747; contrat de mariage du comte et de la comtesse de Bavière, 1736-1747; traduction du diplôme de légitimation d'Emmanuel François Joseph, comte de Bavière, et de la comtesse de Hochenfels de Bavière, 1695-1726.
        Saint-Mesmin (Aube); Villacerf (Aube); Mergey (Aube); Chauchigny (Aube); Payns (Aube); Savières (Aube); Le Pavillon-Sainte-Julie (Aube); Bavière, Marie Amélie Joséphine Caroline Xavière de; Bavière, Emmanuel François Joseph de; Hochenfels de Bavière (Mme de)
      - Succession de Marie Amélie Joséphine Caroline Xavière, comtesse de Bavière., 1744-1839; MC/DC/XXIII/49
        Échange de correspondance entre Me Péan de Saint-Gilles, notaire à Troyes (Aube), et Me Morisseau, notaire à Paris, relative à cette succession, correspondance adressée à Me Morisseau par divers, 1825-1839; état des sommes revenant à chacun des légataires à titre universel sur la succession de Bavière, 15 mars 1826; pièce relative à la liquidation et au partage de la succession de la comtesse de Bavière, 14 janvier et 2 février 1822; notoriété concernant Mme de Bavière, 21 juillet 1820; inventaire après décès de la comtesse de Bavière, 13 juin 1820; codicilles au testament de Mme de Bavière, 1818-1820; transport de créance par M. Feugueray, créancier de Mgr Honoré Anne Charles Maurice Grimaldi, prince souverain Honoré IV de Monaco, au profit de la comtesse de Bavière, d'une somme de 75 235 francs, 15 février 1819; acte portant la donation d'un fonds de 100 000 florins et de 5 000 florins de rente avec promesse d'acquitter ce capital depuis 1736 jusqu'en 1741, au profit de la comtesse de Bavière; obligations, 1818-1819; acte de légitimation de Josèphe de Hochenfels, comtesse de Bavière (traduction de l'allemand), 7 germinal an XI (28 mars 1803); diplôme de la Grandesse d'Espagne de la première classe délivré par le roi Philippe V au comte de Bavière (traduction de l'espagnol), 2 germinal an XI (23 mars 1803); constitution de 4 500 livres de rente au profit de la comtesse d'Hautefort, 27 décembre 1780; pièce relative à la restitution de la terre de Villacerf à la famille de Bavière, 25 avril 1770; pièce concernant la séparation de biens entre la comtesse de Bavière et le comte d'Hautefort, 24 et 25 avril 1770; contrat de mariage entre le comte d'Hautefort et Mlle de Hochenfels de Bavière, 25 janvier 1761; titres de créances et quittances entre la comtesse de Bavière et Jean Pâris de Montmartel, conseiller d'État, marquis de Brunoy, relatifs à la succession du comte de Bavière, 1744-1757; pièces de procédure entre Jean Georges Diff, musicien, bourgeois de Paris, et la comtesse de Bavière, créancière du sieur Thiébault dit Baron et de Mlle Dubois, son épouse, relatives aux deniers provenant de la vente de leurs meubles et effets, 1756; constitutions de rentes, 1741-1751; état des biens et charges de la succession du comte de Bavière, 4 mai 1749; pièce d'état civil, 1744.
        Honoré IV de Monaco; Pâris de Montmartel, Jean; Diff, Jean Georges; Bavière, Marie Amélie Joséphine Caroline Xavière de; Péan de Saint-Gilles (M.); Troyes (Aube); Villacerf (Aube); Feugueray (M.); Hochenfels de Bavière, Josèphe de; Hautefort (Mme d'); Hautefort (M. d'); Thiébault dit Baron (M.)
    - Successions Belle, Benoist, Bérard, Bertier de Sauvigny., 1813-1880; MC/DC/XXIII/50
      . Succession Belle, 1832-1837: expédition de l'inventaire après décès de Amable Louis Belle, décédé à Paris le 10 juillet 1832, propriétaire à Bourbilly, commune de Chassenay [auj. Vic-de-Chassenay] (Côte-d'Or): inventaire après décès des biens sis à Bourbilly, fait par Me Carré, notaire à Semur-en-Auxois (Côte-d'Or), le 7 septembre 1832 (l'inventaire après décès parisien a été fait le 27 juillet 1832 par Me Morisseau, par ailleurs époux d'Agathe Belle, l'une des filles du défunt); expédition de l'acte de partage de la succession des époux Belle, fait 19 juillet 1837 par Me Boudin de Vesvres, notaire à Paris.
      . Succession de François Claude Benoist, décédé le 13 avril 1832, 1813-1876: correspondance, diplômes de licence en droit, de bachelier en droit et ès lettres en faveur de Gustave André Benoist, et pièces d'état civil, 1813-1841; testament olographe de M. Benoist, 5 novembre 1831; pièce concernant la liquidation de la succession de François Claude Benoist, 14 juin 1832.
      . Succession de Pierre Honoré Bérard, inspecteur général de l'enseignement supérieur, professeur à la faculté de médecine de Paris, 1844-1880: correspondance, 1880; quittance, 1857; titre de propriété d'une maison à Charenton-Saint-Maurice (auj. Saint-Maurice, Val-de-Marne), 25 Grande rue, 24 octobre 1844.
      . Succession d'Antoine Louis Joseph de Bertier de Sauvigny, ancien avocat général à la Cour des aides de Paris, 1825-1838: partage de la succession de M. Bertier de Sauvigny, 1er mars 1838; obligation par Anne Louis Ferdinand, comte de Bertier, ancien ministre d'État, envers Antoine Louis Joseph de Bertier de Sauvigny, 1825; pièces relatives à la tutelle de M. Bertier de Sauvigny, par suite de l'interdiction de la gestion de ses biens, pour cause d'aliénation mentale, 1825-1834.
      Belle, Amable Louis; Belle, Agathe; Boudin de Vesvres; Benoist, François Claude; Benoist, Gustave André; Bérard, Pierre Honoré; Bertier de Sauvigny, Antoine Louis Joseph de; Carré (M.); Morisseau (M.); Boudin de Vesvres (M.); Bertier, Anne Louis Ferdinand de; Vic-de-Chassenay (Côte-d'Or); Semur-en-Auxois (Côte-d'Or); Saint-Maurice (Val-de-Marne); Bertier, Anne Louis Ferdinand de
    - Successions de Béthune, Bigot, de Boisboissel, Bonté., 1692-1903; MC/DC/XXIII/51
      . Succession du comte Armand Louis Jean de Béthune et de Cécile Angélique Pourchasse, son épouse, divorcée en premières noces de Louis Loup Mathurin Dumartroy, 1692-1825: testament de Jeanne Pierrette Petit-Huguenin, épouse de Pierre François Cuinet, 20 juillet 1825; inventaire après décès de Cécile Angélique Pourchasse, femme divorcée de Louis Loup Mathurin Dumartroy, épouse en secondes noces du comte Armand Louis Jean de Béthune, décédée le 19 décembre 1818, 22 janvier 1819; créances payées par le comte de Béthune à divers, 1813-1817; estimation de la terre de Vayres (Haute-Vienne), ancien château fort dominant la Dordogne; quittances, 1814-1816; créances payées par la marquise de Béthune au profit de son fils, le comte de Béthune, an IV-1817; procès-verbaux d'adjudication relatifs à une maison, des terres, bois et dépendances, sis à Fresne-Léguillon (Oise) en la petite rue Neuve, et à une maison et dépendances composant le domaine de la Boissière [auj. Saints](Seine-et-Marne), au profit de Geneviève Madeleine Quatremère, veuve en premières noces de Jean-Baptiste Saint-Martin et femme divorcée en secondes noces d'Antoine Joseph Rigobert de Caux, an IX-1806; baux, 1778-1798; pièce concernant le partage des terres de Chabris et de Beauregard, commune de Chabris (Indre), 1791; transaction avec les créanciers de la succession d'Armand de Béthune, ancien colonel général de la cavalerie française, 1790-1795; copie du testament de Marie Thérèse Martin de Béthune, 18 octobre 1736; constitutions de rentes, 1692-1778.
      . Succession de François Bigot, cordonnier, époux de Marie Rouillière, 1842-1856: titres de propriété d'une maison aux Thermes, 7 et 9 rue de La Fontaine, commune de Neuilly[-sur-Seine] (Hauts-de-Seine), 1842-1851; pièces diverses, 1853-1856.
      . Succession de Charles Edmond Marie Hyacinthe, comte de Boisboissel, conseiller général des Côtes-du-Nord (auj. Côtes-d'Armor), 1883-1903: baux relatifs à une maison sise à Paris, 7 rue d'Argenson, 1888-1902; état des biens appartenant au comte de Boisboissel.
      . Succession de Michel Louis Joseph, baron Bonté, lieutenant général en retraite, décédé le 6 mars 1836, époux de Thérèse Élisa Agathe Louise de Carlotti, 1793-1841: constitutions de rentes, 1793-1841; pièces d'état civil, 1797-1806; contrat de mariage entre le baron Bonté et Mlle de Carlotti, 27 mai et 3 juin 1835; inventaire des meubles dépendant de la ferme de la Malherbière, commune de Courcy (Manche), appartenant à M. Bonté, 26 juillet 1836; inventaire du château de Grézo (commune de Surzur, Morbihan), dépendant de la succession du baron Bonté, 26 mai 1836; dépôt du testament du baron Bonté, 12 mars 1836; inventaire après décès du baron Bonté, 16 avril 1836.
      Pourchasse, Cécile Angélique; Dumartroy, Louis Loup Mathurin; Petit-Huguenin, Jeanne Pierrette; Cuinet, Pierre François; Quatremère, Geneviève Madeleine; Saint-Martin, Jean Baptiste; Caux, Antoine Joseph Rigobert de; Béthune, Marie Thérèse Martin de; Bigot, François; Rouillière, Marie; Carlotti, Thérèse Elisa Agathe Louise de; Vayres (Haute-Vienne); Fresne-Léguillon (Oise); Saints (Seine-et-Marne); Chabris (Indre); Neuilly-sur-Seine (Hauts-de-Seine); Côtes-d'Armor (Bretagne, département); Argenson (rue d'); Courcy (Manche); Surzur (Morbihan); Béthune, Armand Louis Jean de; Boisboissel, Charles Edmond Marie Hyacinthe de; Bonté, Michel Louis Joseph
    - Successions Boudin, Bouguet, Boursier., 1825-1892; MC/DC/XXIII/52
      . Succession de Pierre Louis Auguste Boudin, décédé le 20 novembre 1881, 1825-1883: inventaire après décès de M. Boudin, 28 novembre 1881; correspondance, pièces d'état civil, 1825-1835.
      . Succession de Symphorien Bouguet, décédé le 24 mars 1888, et de Louise Roger, son épouse, 1887-1892: correspondance, notes; inventaire après décès de M. Bouguet, 17 mai 1888; testament de Mme Bouguet, 10 novembre 1887.
      . Succession de Joachim Hippolyte Boursier, fabricant de broderies, époux de Berthe Claire Camille Gaudefroy, 1883-1890: contrats de vente par M. Boursier à divers de machines à broder, 1887; correspondance et pièces relatives au commerce; mémoires de travaux effectués dans une maison à Paris, 12 rue d'Aboukir, appartenant à M. Boursier-Girardin, 1888-1889.
      Boudin, Pierre Louis Auguste; Bouguet, Symphorien; Roger, Louise; Boursier, Joachim Hippolyte; Gaudefroy, Berthe Claire Camille; Boursier-Girardin; Aboukir (rue d'); Boursier-Girardin (M.)
    - Succession de François Eugène Boyenval., 1824-1893; MC/DC/XXIII/53; Ingénieur civil, inventeur de traverses métalliques cannelées, décédé le 9 octobre 1891.
      [François Eugène Boyenval, ingénieur civil, inventeur de traverses métalliques cannelées, décédé le 9 octobre 1891.]
      Correspondance relative à sa succession, inventaire après décès, notes concernant l'exploitation de mines d'étain en Espagne, correspondance personnelle et état civil, 1824-1893; testament; fourniture de matériel pour l'installation d'une sucrerie, 1880; correspondance adressée à M. Boyenval concernant la société générale de métallurgie Pousard, à Paris et la Compagnie de chemins de fer de la Sibérie pour la fourniture de matériel de chemins de fer et de tramways, 1868-1873.
      Boyenval, François Eugène; Espagne
    - Successions Bremard, Brisson, Buon, Calamel., 1808-1867; MC/DC/XXIII/54
      . Succession d'Adrien Bremard, négociant, décédé en juillet 1847, époux en premières noces de Marie Louise Maxence Fouquet, et en secondes d'Albertine Scribe, décédée le 13 novembre 1824, 1817-1847: mémoires de travaux effectués dans une maison sise à Paris, 296 rue Saint-Honoré, appartenant à M. Bremard, de 1841 à 1846; extrait de liquidation et partage des successions de M. et Mme Michel, décédés les 4 juillet 1828 et 31 janvier 1834, aïeuls de M. et Mme Bremard, 30 avril 1835; liquidation et partage des successions d'Adrien Bremard et d'Albertine Scribe, son épouse, 5 mars 1831; inventaire après décès de Mme Bremard, 24 décembre 1824; liquidation et partage des successions de Jean Julien Bertrand Fouquet, décédé le 27 janvier 1829, marchand linger, et de Victoire Louise Chaudet, son épouse en secondes noces, père et mère de Marie Louise Maxence Fouquet, épouse en premières noces d'Adrien Bremard, 18 juin 1830; contrat de mariage entre M. Bremard et Mlle Fouquet, 20 décembre 1829; contrat de mariage entre M. Bremard et Mlle Scribe, 27 décembre 1817.
      . Succession de Jean Victor Brisson, receveur-payeur de la Couronne à Versailles (Yvelines), ancien maire de Saint-Denis (Seine-Saint-Denis), 1864-1867: titre de propriété de deux maisons sises à Saint-Denis, 1 bis cours Benoist, et rue de Paris n° 67 (ancien n° 45 bis), 19 septembre 1864; titre de propriété relatif à une maison sise à Paris, ancienne commune de La Chapelle-Saint-Denis, 42 rue de la Goutte d'Or, faisant partie d'une plus grande propriété dite la Villa Poissonnière n° 14, et une propriété sise à Saint-Denis, 10 rue Fontaine, connue autrefois sous le nom de rue du Clou fourré, 19 septembre 1864; correspondance, 1867.
      . Succession d'Edmond François Buon, maître de forges, membre de la Chambre des députés, époux d'Anatolie Geneviève Belle, 1822-1846: titres de propriété de la ferme et dépendances de Sauvigny, sise en la commune de Vic-de-Chassenay (Côte-d'Or), 1822-1846; partage des biens d'Antoine Joseph Rigobert de Caux, ancien notaire à Paris de 1781 à 1800 (étude LXIV), aïeul maternel de M. et Mme Buon, 19 juillet 1837; procès-verbal d'expertise et estimation des biens dépendant des successions de M. de Caux et d'Amable Louis Belle et Antoinette Aurore de Caux, son épouse, 27 juillet 1837; état des lieux de la ferme de Sauvigny, 18 octobre 1832.
      . Succession de Marie Thérèse Voisin, veuve en premières noces de François Joseph Calamel, grainetier, épouse en secondes noces de Pierre Lehec, 1808-1852: pièces de procédure concernant la faillite de Joseph Napoléon Calamel, ancien meunier; maisons hypothéquées sises à Vaugirard, 7, 30 et 67 rue de Sèvres, et 11 rue Blomet, pour garantie de diverses obligations, 1810-1852; partage des biens des successions Voisin, 8 mai 1832; contrat de mariage entre M. Calamel et Mlle Voisin, 12 novembre 1808.
      Fouquet, Marie Louise Maxence; Scribe, Albertine; Bremard, Adrien; Fouquet, Jean Julien Bertrand; Chaudet, Victoire Louise; Brisson, Jean Victor; Buon, Edmond François; Belle, Anatolie Geneviève; Caux, Antoine Joseph Rigobert de; Belle, Amable Louis; Caux, Antoinette Aurore de; Voisin, Marie Thérèse; Calamel, François Joseph; Lehec, Pierre; Calamel, Joseph Napoléon; Saint-Honoré (rue); Versailles (Yvelines); Saint-Denis (Seine-Saint-Denis); La Chapelle (ancienne commune); Goutte-d'Or (rue de la); Poissonnière (villa); Vic-de-Chassenay (Côte-d'Or); Vaugirard (ancienne commune); Sèvres (rue de); Blomet (rue); Michel (M.)
    - Successions Campaignac, Cardon, Cazet., 1837-1895; MC/DC/XXIII/55
      . Succession de Marie Alexandrine Robloastre, veuve en premières noces de Joseph Bonaventure Marie dit Aumont, ancien marchand boucher, décédé le 30 décembre 1836, et en deuxièmes noces de Jean Antoine Joseph Campaignac, docteur en médecine, 1837-1868: dix-huit obligations par Mme Campaignac envers divers particuliers, 1856-1868; inventaire après décès de M. Marie dit Aumont (dont un tableau marine hollandaise par Witt et deux tableaux paysages de l'école flamande), 30 mars 1837.
      . Succession de Félix Cardon, négociant, décédé le 23 décembre 1885, et de Maria Félicie Guillon, son épouse, décédée le 25 mars 1883, 1847-1893: contrat de mariage entre M. Cardon et Mlle Guillon, 12 octobre 1847; dépôt des statuts de la Société des salines de Mélecey et Fallon (Haute-Saône), ayant pour objet l'exploitation de la mine de sel gemme, 9 avril 1848; déclaration de succession de M. Cardon; déclaration de succession de Mme Cardon, mémoires de travaux effectués pour les maisons sises à Paris, 9 rue Mansart et 29 rue de Douai, appartenant à M. Cardon, 1883-1887; correspondance, état estimatif des objets mobiliers vendus par M. Cardon à Mme Cardon, 1852-1893.
      . Succession d'Aline Élisabeth Laure Marie Lagarde, décédée le 14 janvier 1895, épouse d'Alphonse Jean Cazet, directeur du journal L' É clair, 1870-1895: déclaration de succession de Mme Cazet, 1895; statuts de la Société en commandite par actions Cazet et Cie ayant pour objet la publication et l'exploitation du journal L' É clair, journal politique, 1892; titres de propriété relatifs à une maison à Mézy (auj. Mézy-sur-Seine, Yvelines), rue Haute et rue Erambert, 1870-1883.
      Robloastre, Marie Alexandrine; Marie dit Aumont, Joseph Bonaventure; Campaignac, Jean Antoine Joseph; Cardon, Félix; Guillon, Maria Félicie; Lagarde, Aline Elisabeth Laure Marie; Cazet, Alphonse Jean; Mélecey (Haute-Saône); Fallon (Haute-Saône); Mansart (rue); Douai (rue de); Mézy-sur-Seine (Yvelines)
    - Successions de Léonard Cerbelaud et d'Anne Marianne Pringarbe, sa veuve., 1802-1887; MC/DC/XXIII/56 - MC/DC/XXIII/57; Léonard Cerbelaud, fumiste, fabricant d'appareils de chauffage, inventeur d'un nouveau calorifère, décédé le 9 avril 1875, et Anne Marianne Pringarbe, décédée le 12 mars 1879.
      Léonard Cerbelaud, fumiste, fabricant d'appareils de chauffage, inventeur d'un nouveau calorifère, décédé le 9 avril 1875, et Anne Marianne Pringarbe, décédée le 12 mars 1879.
      Cerbelaud, Léonard; Pringarbe, Anne Marienne
      - Succession de Léonard Cerbelaud., 1805-1876; MC/DC/XXIII/56